# 投资会计处理

提问人：lyj519378 时间：2020-04-23 12:33:06
陈老师
您好，咨询您一个投资公司的问题，假如一家投资公司投资 1000 万给某基金公司（有限合伙）企业，投资公司在可供出售金融资产科目核算，关于“收益分配与亏损分担”协议约定，有限合伙企业经营期间取得的现金收入不得用于再投资，应按照有关法律法规及协议约定进行分配，有限合伙取得项目投资收入后的可分配现金收入，采取”先回本后分利“的原则，按下列顺序进行分配， 1 按照各合伙人的实缴出资比例分配给所有合伙人，直至所有合伙人均收回其认缴出资额， 2 当所有合伙人均收回其认缴出资额后，普通合伙人有权获得业绩报酬。普通合伙人按一定比例提取业绩报酬，剩余由所有合伙人根据实缴出资额按比例分享。 请问，投资公司按协议”先回本后分利“是否冲减投资成本，若成本冲成 0 ，后续获得收益如何入账？还是应该按投资收益处理

回答人：chenyiwei
在 2006 版的原金融工具准则下，应根据基金管理人出具的分配通知书上载明的回本金额和收益分配金额，分别冲减投资成本和确认为投资收益。对期末尚未收回的投资应注意进行减值测试。
在新准则下，理论上该金融资产应作为以公允价值计量且其变动计入损益的金融资产，其收益均体现在持有期间的公允价值变动损益中，因此后续收回款项时全部冲减资产账面价值，无需区分本金回收和收益分配。